# 请教陈版，快手平台赠送快币的业务处理

提问人：l2303856 时间：2019-12-27 08:05:11
请教，比如说快手平台面向全体用户赠送 1 亿快币，账务如何处理？
用户又把这部分快币以打赏的形式消费掉，账务如何处理？本业务快手平台涉及到哪些应交税费？
求教！

回答人：chenyiwei
一般理解，如果赠送是无条件的（不是充值附带的赠送），并且这部分无偿赠送的虚拟币在实际使用时与可尔扈充值获得的虚拟币无差异，则建议在送出时，按照实际送出的虚拟币的公允价值，借记销售费用，贷记预收账款（新准则下为合同负债），后续客户消费时转入营业收入。